臺灣高等法院臺中分院刑事判決　　　　　　　　　　九十一年度上易字第一０八號
　　上　訴　人
　　即　被　告　乙○○
右上訴人因竊盜案件，不服臺灣臺中地方法院九十年度易字第三０二七號中華民國九
十年十一月二十九日第一審判決（起訴案號：臺灣臺中地方法院檢察署九十年度偵字
第一三二七三號），提起上訴，本院判決如左：
      主  文
上訴駁回。
      事  實
一、乙○○於民國（下同）八十五年間因違反麻醉藥品管理條例案件，經臺灣台中地
    方法院判處有期徒刑三月，於八十五年七月二十二日確定，同年九月十日易科罰
    金執行完畢；又於八十七年間因竊盜案件，經臺灣台中地方法院判處有期徒刑八
    月，於八十七年九月十九日確定，八十八年六月十日執行完畢，仍不知悔改，竟
    意圖為自己不法之所有，於九十年七月二十四日凌晨四時三十分許，在臺中縣神
    岡鄉○○路一五六巷二五號，持現場所撿拾客觀上具有危險性足以傷人身體之兇
    器鐵槌一支，以敲鎚破壞該屋窗戶鋁框之方式（毀棄損壞罪部分未據告訴），竊
    取坤晟企業有限公司所有價值約新臺幣（下同）一千餘元（原審誤載為三萬元）
    之窗戶鋁框共二十四條，得手後將上開物品搬至其所駕駛之廂型小貨車。嗣於同
    日上午六時三十分許，正欲發動引擎離去時，為警當場查獲。
二、案經臺中縣警察局豐原分局報請臺灣臺中地方法院檢察署檢察官偵查後聲請以簡
    易判決處刑。
    理  由
一、訊據被告乙○○對其於右揭時、地以鐵槌敲擊破壞並取走被害人坤晟企業有限公
    司所有之鋁框二十四條之犯行坦承不諱，惟矢口否認有竊取該批鋁框之故意，辯
    稱：該批鋁框之實際價值約一千多元，伊以為這是沒有人要的云云。惟查，被告
    前揭竊盜之犯行，除據其自白不諱外，核與被害人之職員甲○○於本院調查中指
    述之情節相符，並有贓物認領保管單、現場圖各一張、贓物照片一幀存卷可稽。
    而上開鋁框價值一千餘元（證人甲○○於警訊時雖陳稱該批鋁框價值約三萬元，
    惟係指新品之價格，該批鋁框嗣後警方發還予甲○○，經甲○○變賣後僅得一千
    餘元等情，業據甲○○於本院調查時證述屬實，是該批鋁框之價值應以一千餘元
    計算，併此敘明），且該批鋁框尚固著於建築物上，難認為無人所有之廢棄物，
    且被告於九十年六月三日下午一時三十分許，在臺中縣豐原市一三０巷二十三弄
    十號，趁九二一地震房屋受損無人居住之際，竊取張慧秋所有房屋之鋁門窗、鋁
    門窗架及鐵窗，經警查獲，檢察官於同年六月二十七日以其犯罪情節輕微，依職
    權為不起訴處分之事實，有臺灣臺中地方法院檢察署九十年度偵字第九九０一號
    不起訴處分書附卷可稽，被告經此教訓後，應知所警惕，惟其仍再犯本案，其辯
    稱無竊盜之故意云云，應係事後避重就輕之詞，要難採信。綜上，被告右揭攜帶
    兇器竊盜之犯行，事證明確，洵堪認定。
二、查被告行竊時所持有之鐵槌一支，既可用以敲鎚窗戶，取下鋁框，足見客觀上可
    對人之生命、身體、安全構成威脅，為兇器之一種。又刑法所謂之「攜帶兇器竊
    盜」，其兇器之來源如何並無限制，只須於竊盜當時攜帶之即可構成該罪，縱該
    兇器係被害人所有，被告持之以行竊亦然。是被告攜帶兇器竊盜，核其所為係犯
    刑法第三百二十一條第一項第三款之攜帶兇器竊盜罪。再查，被告於八十五年間
    因違反麻醉藥品管理條例案件，經臺灣臺中地方法院判處有期徒刑三月，於八十
    五年七月二十二日確定，同年九月十日易科罰金執行完畢；又於八十七年間因竊
    盜案件，經臺灣臺中地方法院判處有期徒刑八月，於八十七年九月十九日確定，
    八十八年六月十日執行完畢之事實，有臺灣高等法院被告全國前案紀錄表、臺灣
    臺中地方法院檢察署刑案資料查註紀錄表各一份在卷可稽，其受有期徒刑之執行
    完畢後，五年以內再犯本件有期徒刑以上之罪，為累犯，應依刑法第四十七條規
    定加重其刑。原審以被告罪證明確，並適用刑法第三百二十一條第一項第三款、
    第四十七條之規定，且審酌被告前經檢察官依職權為不起訴處分後仍再犯竊盜罪
    ，並無悔意，惟念及其犯後大致坦承犯行，並與被害人達成和解（有和解書一份
    存卷可按）等一切情狀，量處有期徒刑七月，認事用法並無不當，量刑亦屬妥適
    ，被告猶以：伊並無攜帶工具至現場，應不構成攜帶兇器竊盜罪，且所竊得之物
    價值僅一千多元等語，指摘原判決不當，為無理由，應予駁回（又本案被告雖坦
    承犯行，且與被害人達成和解，惟刑法第三百二十一條第一項第三款攜帶兇器竊
    盜罪，其法定最輕本刑為有期徒刑六月，而被告又屬累犯，除依法不得宣告緩刑
    外，尚須加重其刑，是原審量處有期徒刑七月已屬最低度刑，附此敘明）。
據上論斷，應依刑事訴訟法第三百六十八條判決如主文。
本案經檢察官丙○○到庭執行職務。
中      華      民      國    九十一    年    二    月    二十一    日
                                   臺灣高等法院臺中分院刑事第十庭
                                         審判長法  官  林  照  明
                                               法  官  盧  江  陽
                                               法  官  蔡  名  曜
右正本證明與原本無異。
不得上訴。
                                               書記官  許  哲  禎
中      華      民      國    九十一     年      二       月   二十五   日
附錄本判決論罪科刑法條
中華民國刑法第三百二十一條：
  犯竊盜罪而有左列情形之一者，處六月以上五年以下有期徒刑：
    一  於夜間侵入住宅或有人居住之建築物、船艦，或隱匿其內而犯之者。
    二  毀越門扇、牆垣或其他安全設備而犯之者。
    三  攜帶兇器而犯之者。
    四  結夥三人以上而犯之者。
    五  乘火災、水災或其他災害之際而犯之者。
    六  在車站或埠頭而犯之者。
  前項之未遂罰之。
               Ｆ
